【裁判字號】    98,簡上,58
【裁判日期】    980430
【裁判案由】    詐欺
【裁判全文】
臺灣高雄地方法院刑事判決              98年度簡上字第58號
上  訴  人
即  被  告  乙○○
上列上訴人即被告因詐欺取財案件，不服本院97年度審簡字第72
31號民國97年12月19日第一審簡易判決（聲請簡易判決處刑書案
號：97年度偵緝字第2257號），提起上訴，本院管轄之第二審合
議庭判決如下：
    主  文
上訴駁回。
    事實及理由
一、本案經本院審理結果，認第一審判決對被告乙○○論以刑法
    第30條第1 項、第339 條第1 項之幫助詐欺取財罪，量處被
    告有期徒刑4 月及諭知如易科罰金之折算標準，其認事用法
    及量刑均無不當，應予維持。並引用第一審判決書記載之事
    實、證據及理由（如附件）。
二、被告上訴意旨以其所申設之台新國際商業銀行（下稱台新銀
    行）臺中南屯分行，帳號00000000000000號帳戶存摺、金融
    卡、印鑑章係遺失，並未提供給詐欺集團使用等語置辯。經
    查：
  (一)被告於本院陳稱上開帳戶係在96年間辦理的，辦理後因為要
    處理其他事情，遂將上開物品係置於機車置物箱內，不知何
    時遺失等語。查上開帳戶係於95年9 月8 日開戶，有台新銀
    行96年12月12日台新作文字第9618035 號函附之乙○○開戶
    資料在卷可查（警卷第14頁反面至16頁），並非被告所稱96
    年間始申辦該帳戶。又上開帳戶遭詐欺集團成員用以行詐係
    在96年5 月14日，依常情而論，詐欺集團成員取得人頭帳戶
    後，為防遭止付，而無法順利取得詐欺所得，均於取得後即
    立即使用，是自被告申辦上開帳戶至詐欺集團取得帳戶約有
    8 個月之時間，被告豈有一直將該帳戶置於機車置物箱之理
    。且被告自陳於96年5 月間自臺中南下高雄居住（偵查卷第
    18頁），既係搬遷，自會清點家當，又豈有任意置放於機車
    置物箱內，而不妥善保管之理，是則被告上開抗辯顯不足採
    。
  (二)被告於本院又稱上開帳戶等物品不知何時遺失，惟其於96年
    6 月間始發現遺失，並於同月向高雄縣政府警察局湖內分局
    一甲派出所報案。惟據高雄縣政府警察局湖內分局98年4 月
    14日高縣湖警偵字第0980003623號函覆稱：本分局一甲派出
    所96年4 月至8 月間，受理民眾相關簿冊未有乙○○報案紀
    錄等語（本院卷第67至68頁），顯無被告報案紀錄。
  (三)被告另於本院陳稱：於96年7 月間至台新銀行臺中太平分行
    掛失，惟該帳戶當時已被設為警示帳戶，經該行行員稱已不
    用辦理掛失手續，並未想到以電話掛失（本院卷第39頁），
    嗣於本院提示後開台新銀行函文又改稱有以電話掛失（本院
    卷第55至56頁）等語。惟經本院依職權函詢台新銀行「有無
    乙○○前往辦理掛失遭拒之資料」，據覆稱：戶名：乙○○
    ，帳號00000000000000號帳戶，曾於96年5 月17日有透過電
    話方式掛失存摺、印鑑之記錄，於96年2 月中旬後至96年7
    月23日（結清日）止無金融卡掛失之紀錄等語，有台新銀行
    98年3 月4 日台新作文字第9802386 號函在卷可查（本院卷
    第45頁），是並無被告所稱臨櫃掛失之舉，又96年5 月17日
    之透過電話方式掛失應係被告所為，惟被告竟只掛失存摺、
    印鑑而無將金融卡一併掛失，顯係為使他人得利用金融卡，
    而刻意未將金融卡掛失。是被告雖有以電話方式掛失存摺、
    印鑑，惟依上開說明，仍無為有利於被告之認定。
  (四)又被告另稱詐欺集團成員之所以知悉該金融卡密碼，係因其
    有多個帳戶，未免忘記密碼，故有將密碼寫在護套上之習慣
    等語。經本院詢問被告究竟將上開帳戶設定何種密碼？被告
    答稱如果是4 碼則設為「4588」即取「是我發發」的諧音，
    如果是6 碼則設為「自己之出生年月」等語（本院卷第40頁
    ），上開2 組密碼均甚為好記，依常情並無將之寫在金融卡
    護套之必要，且縱使混淆，因金融卡必須輸入3 次錯誤之號
    碼才會遭「扣卡」，接續輸入上開2 組密碼，即有1 組為正
    確，亦無遭「扣卡」之風險。則被告上開抗辯亦無理由。
  (五)綜上，被告上訴為無理由，應予駁回。
三、被告經合法傳喚（本院卷第66頁），無正當之理由不到庭，
    爰不待其陳述，逕行判決。
據上論斷，應依刑事訴訟法第455 條之1 第1 項、第3 項、第37
3 條、第368條、第371條，判決如主文。
本案經檢察官甲○○到庭執行職務。
中    華    民    國    98    年    4     月    30    日
                  刑事第四庭   審判長  法  官  洪碩垣
                                       法  官  張  震
                                       法  官  施介元
以上正本證明與原本無異。
不得上訴。
中    華    民    國    98    年    4     月    30    日
                                       書記官  葉玉芬
附錄本案論罪科刑法條全文：
中華民國刑法第339條
意圖為自己或第三人不法之所有，以詐術使人將本人或第三人之
物交付者，處5 年以下有期徒刑、拘役或科或併科1 千元以下罰
金。
以前項方法得財產上不法之利益或使第三人得之者，亦同。
前2 項之未遂犯罰之。


司法院資訊處製作；財團法人民間司法改革基金會備份。
